# 广告制作收入时点还是时段确认收入的问题

提问人：liu42644268 时间：2020-12-24 17:33:11
1 、如题，公司从事广告制作业务，根据新收入准则，需要判断收入是在时段确认收入还是时点确认收入。广告制作收入我认为满足在一段时间确认收入的三项判断标准的第三条：企业履约过程中所产出的商品具有不可替代用途，且该企业在整个合同期间内有权就累计至今已完成的履约部分收取款项。 首先，一般广告制作业务都具有极强的客户针对性，一般不具有替代性；同时合同中没有明确写明如果由于客户的原因取消合同后，相关成本、收益承担的问题，目前客户未出现主动取消合同的情况，无相关判例可以查询，那么考虑一般性法律法规的角度，当客户的原因取消合同，当找客户追索相关对价客户不予理睬时，公司有权利走司法途径收回上述对价，因此满足第三条的要求（假设可以收回，如果预计客户从某时点不会给钱，那么该合同不应当确认收入）。
2 、还有一个问题，新收入准则中“有权就累计至今已完成的履约部分收取款项，是指在由于客户或其他方原因终止合同的情况下，企业有权就累计至今已完成的履约部分收取能够补偿其已发生成本和合理利润的款项，并且该权利具有法律约束力。”的规定，其中“客户或其他方”在逻辑判断上是当如果出现该两种不同情况下，公司都有权从客户处收取款项呢，还是说满足客户取消的情况即可。
向大家求教了，谢谢

回答人：chenyiwei
1 、一段时间内确认收入的第三条标准中的“合格收款权”标准既强调合同条款本身的约定，也要关注商务惯例、法律法规等的规定。如果“合同中没有明确写明如果由于客户的原因取消合同后，相关成本、收益承担的问题”，则说明这一条不满足，应为在一个时点确认收入。
2 、逻辑上应当是“果出现该两种不同情况下，公司都有权从客户处收取款项”。